sk-SK: Typ puzdra konektora: Vrecko so sťahovacou šnúrkou; Protiprachový kryt; Pevné puzdro; Vodotesný vak s rolovacím uzáverom; Polotuhé puzdro (EVA); Mäkké puzdro na prenášanie; Držiak na stenu; Iné
ro-RO: Stil carcasă conector: Săculeț cu șnur; Husă anti-praf; Carcasă dură; Sac impermeabil cu închidere prin rulare; Carcasă semirigidă (EVA); Husă moale de transport; Suport cu montare pe perete; Altele
tr: Konektör kutusu stili: Büzgülü çanta; Toz kılıfı; Sert kılıf; Katlanır su geçirmez çanta; Yarı sert kılıf (EVA); Yumuşak taşıma kılıfı; Duvara monte kılıf; Diğer
ko: 커넥터 케이스 스타일: 조임끈형 가방; 먼지 덮개; 하드 쉘 케이스; 롤탑 드라이 백; 반경질 케이스(EVA); 소프트 휴대용 파우치; 벽걸이형 홀스터; 기타
ru: Тип корпуса разъема: Сумка-мешок на шнурке; Пылезащитный чехол; Жёсткий футляр; Гермомешок со скруткой; Полужёсткий футляр (EVA); Мягкий чехол для переноски; Настенный держатель; Другое
sl-SI: Slog ohišja priključka: Vrečka na vrvico; Protiprašna prevleka; Trd etui; Suha vreča na preklop; Poltrd etui (EVA); Mehak prenosni etui; Stenski nosilec; Drugo
fi: Liitinkotelotyyli: Kiristysnyöripussi; Pölysuoja; Kova kotelo; Rullattava kuivapussi; Puolikova kotelo (EVA); Pehmeä kantopussi; Seinäkiinnitettävä pidike; Muu
it: stile cassa: Borsa con coulisse; Copertura antipolvere; Custodia rigida; Borsa impermeabile roll-top; Custodia semirigida (EVA); Custodia morbida; Supporto da parete; Altro
ja: コネクターケーススタイル: 巾着袋; ダストカバー; ハードシェルケース; ロールトップドライバッグ; セミリジッドケース (EVA); ソフトキャリングポーチ; 壁掛けホルスター; その他
en: Connector case style: Drawstring bag; Dust cover; Hard shell case; Roll-top dry bag; Semi-rigid case (EVA); Soft carrying pouch; Wall-mount holster; Other
el: Τύπος/στυλ θήκης συνδέσμου: Τσάντα με κορδόνι; Κάλυμμα προστασίας από τη σκόνη; Σκληρή θήκη; Αδιάβροχος σάκος; Ημίσκληρη θήκη (EVA); Μαλακή θήκη μεταφοράς; Επιτοίχια θήκη; Άλλο
pl: Styl etui na złącza: Woreczek ściągany sznurkiem; Osłona przeciwpyłowa; Twardy futerał; Worek wodoszczelny ze zwijanym zamknięciem; Półsztywny futerał (EVA); Miękki pokrowiec; Uchwyt ścienny; Inny
nb: Kobling i eske-stil: Pose med snøring; Støvtrekk; Hardt etui; Vanntett rullepose; Halvhardt etui (EVA); Myk bæreveske; Veggmontert hylster; Annet
bg-BG: Стил на корпуса на конектора: Торбичка с връзки; Покривало против прах; Твърд калъф; Непромокаема навиваща се торба; Полутвърд калъф (EVA); Мек калъф за носене; Стойка за стенен монтаж; Друг
pt-BR: Estilo estojo para conector: Bolsa com cordão; Capa contra poeira; Estojo rígido; Saco estanque com fechamento em rolo; Estojo semirrígido (EVA); Bolsa de transporte macia; Suporte de parede; Outro
nl: Connector case stijl: Tasje met trekkoord; Stofhoes; Hardcase; Roll-top drybag; Halfharde case (EVA); Zachte draagetui; Wandhouder; Overig
es: Estilo de estuche para conectores: Bolsa con cordón ajustable; Funda antipolvo; Estuche rígido; Bolsa impermeable con cierre enrollable; Estuche semirrígido (EVA); Funda de transporte blanda; Soporte de montaje en pared; Otro
fr: Style de boîtier de connecteur: Sac à cordon; Housse de protection; Étui rigide; Sac étanche à fermeture par enroulement; Étui semi-rigide (EVA); Pochette de transport souple; Support mural; Autre
da: Stikhusets type: Pose med snoretræk; Støvcover; Hårdt etui; Vandtæt rullepose; Halvhårdt etui (EVA); Blød bæretaske; Vægmonteret holder; Andet
sv: Laddfodralsstil: Dragskopåse; Dammskydd; Hårt fodral; Vattentät rulltoppspåse; Halvhårt fodral (EVA); Mjuk förvaringspåse; Väggmonterat hölster; Annat
cs: Typ pouzdra pro konektory: Stahovací sáček; Protiprachový kryt; Pevné pouzdro; Rolovací nepromokavý vak; Polotuhé pouzdro (EVA); Měkké přepravní pouzdro; Nástěnný držák; Jiné
th: รูปแบบเคสตัวเชื่อมต่อ: ถุงหูรูด; ถุงคลุมกันฝุ่น; เคสแข็ง; กระเป๋ากันน้ำแบบม้วนพับปาก; เคสกึ่งแข็ง (EVA); ซองพกพาแบบนิ่ม; ซองยึดผนัง; อื่นๆ
hr-HR: Stil kućišta konektora: Vrećica na vezicu; Navlaka protiv prašine; Tvrda torbica; Vodootporna torba na rolanje; Polukruta torbica (EVA); Mekana torbica za nošenje; Zidni držač; Ostalo
zh-TW: 連接器收納盒款式: 束口袋; 防塵套; 硬殼保護盒; 捲口防水袋; 半硬殼保護盒 (EVA); 軟質攜行袋; 壁掛收納套; 其他
zh-CN: 连接器盒款式: 抽绳袋; 防尘罩; 硬壳包; 卷口防水袋; 半硬壳包 (EVA); 软便携袋; 壁挂式保护套; 其他
hu: Csatlakozóaljzat-burkolat típusa: Húzózsinóros tasak; Porvédő; Kemény tok; Feltekerhető vízhatlan táska; Félmerev tok (EVA); Puha hordtasak; Falra szerelhető tartó; Egyéb
lt-LT: Jungties korpuso stilius: Sutraukiamas maišelis; Apsauga nuo dulkių; Kietas dėklas; Neperšlampamas maišas su susukamu viršumi; Pusiau kietas dėklas (EVA); Minkštas nešiojamasis dėklas; Prie sienos tvirtinamas laikiklis; Kita
de: Bauart des Steckergehäuses: Kordelzugbeutel; Staubschutzhülle; Hartschalenkoffer; Wasserdichter Packsack (Roll-Top); Halbstarres Etui (EVA); Weiche Tragetasche; Wandhalterung; Sonstige
vi: Kiểu dáng hộp đựng trống kết nối: Túi rút; Tấm phủ chống bụi; Hộp cứng; Túi khô nắp cuộn; Hộp bán cứng (EVA); Túi đựng mềm; Bao đựng gắn tường; Khác
pt-PT: Estilo da caixa do conector: Saco com cordão; Capa antipó; Estojo rígido; Saco estanque com fecho de enrolar; Estojo semirrígido (EVA); Bolsa de transporte maleável; Suporte de parede; Outro